臺灣板橋地方法院刑事判決　　　　　　 93年度簡上字第515號
上　訴　人
即　被　告　甲○○
上列上訴人因贓物案件，不服本院93年度簡字第3712號中華民國
93 年8月16日第一審判決（聲請簡易判決處刑案號：93年度偵字
第2748號），提起上訴，本院管轄之第二審合議庭判決如左：
    主  文
上訴駁回。
    事  實
一、甲○○於民國88年間，因違反毒品危害防制條例案件，分別
    經本院以88年度重簡字第335 號、89年度易字第3358號判決
    判處有期徒刑4 月、6 月確定，經定應執行刑為有期徒刑9
    月，甫於90年9 月1 日執行完畢，仍不知警惕。甲○○明知
    綽號「阿弟仔」真實姓名、年籍不詳之成年男子，所交付之
    車牌號碼FD-0887 號自小客車，係來路不明之贓物（該車係
    陳剛皇所有，由乙○○於93年1 月18日上午7 時，在臺北縣
    三重市○○路○ 段144 巷18弄4 號前發現遭不詳人竊取），
    仍基於收受贓物之犯意，於93年1 月19日下午6 時許，在臺
    北縣蘆洲市○○路某處，收受該贓車，並以自備鑰匙1 支啟
    動該車，供己代步使用，並分別至蘆洲市○○路、中正路上
    ，搭載不知情之吳志強及陳鴻博（均為檢察官另為不起訴處
    分確定），嗣於同年月20日凌晨1 時30分許，為警在臺北縣
    三重市○○路77巷21號前查獲甲○○、吳志強、陳鴻博3 人
    ，並當場扣得贓車（已發還被害人乙○○）及甲○○所有之
    鑰匙1 支。
二、案經臺北縣政府警察局三峽分局報告臺灣板橋地方法院檢察
    署檢察官偵查並聲請簡易判決處刑。
    理  由
一、被告甲○○固坦承向「阿弟仔」借用上開自小客車之行為，
    惟否認有何收受贓物犯行，辯稱：我不知道那是贓車，而且
    原審判太重，所以上訴云云。然查：
  (一)車號FD-0887 號自小客車，係陳剛皇所有，於93年1 月18日
    上午7 時許，由乙○○在臺北縣三重市○○路○ 段144 巷18
    弄4 號前發現遭不詳人竊取之事實，業據被害人乙○○於警
    詢中指述明確，復有車輛失竊資料個別查詢報告表- 查詢車
    輛認可資料在卷可稽，足認被告向「阿弟仔」借用之自小客
    車係贓車無訛。
  (二)次查：被告於警詢中自承該車電門鎖好像有被破壞過，任何
    鑰匙都可以插入啟動，伊是用自己的機車鑰匙插入電門啟動
    汽車，有懷疑該車為失竊贓車，但想將陳鴻博、吳志強載至
    目的地後就不再使用該車，所以仍繼續使用，未報警處理等
    語，並於本院調查、審理時供述：我知道在路上駕車要有行
    照，我向「阿弟仔」借用車輛時，並未詢問汽車來源或索取
    行照，只知道「阿弟仔」叫「林志龍」，怎麼寫不知道，我
    們是約定在蘆洲市○○路一家網咖還車，我不知道網咖的名
    字，也沒有約定還車的時間等語。按自小客車價值不斐，被
    告向「阿弟仔」借用汽車，卻不知「阿弟仔」之真實姓名，
    亦未約定具體歸還時間及歸還方式，且無法提供「阿弟仔」
    之聯絡方式，與一般之生活經驗不符；再者，被告為一般正
    常智識程度之成年人，要無不知向他人借用自小客車，需取
    得行照，以證明該車來源無疑之理，而該車電門已損壞，用
    任何鑰匙插入均可啟動，衡諸常情，一般人理應會對該自小
    客車來源之正當性有所懷疑，足認被告於警詢中自承懷疑該
    車係贓車乙節，係屬事實，其上訴理由仍以不知該車係贓物
    ，原審判刑太重云云置辯，顯不足採。此外，並據證人吳志
    強、陳博鴻於警詢中指述明確，復有贓物認領保管單、扣案
    鑰匙1 支可稽。
  (三)綜上，被告主觀上有贓物之認識，竟仍向「阿弟仔」借用上
    開自小客車供己代步使用，其收受贓物犯行，事證明確，應
    堪認定。
二、核被告所為，係犯刑法第349 條第1 項之收受贓物罪，原審
    就被告上開犯行，認構成累犯之要件，並引用上開條文，審
    酌被告之素行、犯罪動機、目的、手段、所生危害及犯後態
    度等一切情狀，量處有期徒刑6 月，並諭知易科罰金之折算
    標準，其認事用法均無違誤，量刑亦屬允當，被告上訴意旨
    未具體指摘原審判決有何違誤之處，核無理由，其上訴應予
    駁回。
據上論斷，應依刑事訴訟法第455 條之1 第1 項、第3 項、第36
8條，判決如主文。
本案經檢察官李吉祥到庭執行職務。
中　　華　　民　　國　　94　　年　　6 　　月　　15　　日
                  刑事第十九庭審判長法  官  彭  全  曄
                                    法  官  朱  嘉  川
                                    法  官  蕭  一  弘
上列正本證明與原本無異。
不得上訴。
                                   書記官 王麗雯
中　　華　　民　　國　　94　　年　　6 　　月　　15　　日
附錄本案所犯法條全文：
中華民國刑法第349條
收受贓物者，處三年以下有期徒刑、拘役或五百元以下罰金。
搬運、寄藏、故買贓物或為牙保者，處五年以下有期徒刑、拘役
或科或併科一千元以下罰金。
因贓物變得之財物，以贓物論。
